【裁判字號】    96,上更(一),878
【裁判日期】    970123
【裁判案由】    毒品危害防制條例
【裁判全文】
臺灣高等法院刑事判決             96年度上更(一)字第878號
上  訴  人  臺灣板橋地方法院檢察署檢察官
被      告  乙○○
指定辯護人  義務辯護律師鄭斌濟
上列上訴人因被告違反毒品危害防制條例案件，不服臺灣板橋地
方法院95年度訴字第2279號，中華民國96年1月24日第一審判決
（起訴案號：臺灣板橋地方法院檢察署94年度偵字第14984號）
，提起上訴，判決後，經最高法院第一次發回更審，本院判決如
下：
    主  文
原判決撤銷。
乙○○販賣第一級毒品，累犯，處有期徒刑捌年。
扣案之第一級毒品海洛因（淨重零點參玖公克）沒收銷燬，販賣
第一級毒品所得新臺幣貳仟伍佰元沒收。
    事  實
一、乙○○前有詐欺、竊盜、恐嚇、妨害自由、違反麻醉藥品管
    理條例等前科，於民國85年間因藥事法案件，經臺灣板橋地
    方法院84年度訴字第1148號判處有期徒刑1年6月；復因竊盜
    案件，經本院85年度上訴字第611號判處有期徒刑3年10月，
    二罪應執行有期徒刑4年8月，於90年8月21日假釋出監，92
    年1月26日縮刑期滿，假釋未經撤銷，視為執行完畢。詎仍
    不知悔改，明知海洛因係毒品危害防制條例所列之第一級毒
    品，不得非法持有及販賣，竟基於意圖營利而販賣第一級毒
    品海洛因之犯意，於94年9月1日晚間8時許，在臺北縣三重
    市○○路某處，以新臺幣（下同）2500元價格，販賣第一級
    毒品海洛因1包（淨重0.39公克、空包裝重0.28公克）給郭
    明隆施用。旋於同日晚間8時30分許，郭明隆因對毒品重量
    有疑義，於隨乙○○返回其臺北縣三重市○○路住處途中，
    在臺北縣三重市○○路8號前路旁為警查獲，並當場扣得郭
    明隆甫向乙○○購得之第一級毒品海洛因1包（淨重0.39公
    克、空包裝重0.28公克），及乙○○因犯販賣上開第一級毒
    品海洛因所得之2500元。
二、案經臺北縣政府警察局蘆洲分局報請臺灣板橋地方法院檢察
    署檢察官偵查起訴。
    理  由
一、證據能力方面：
    按所謂「臨檢」，係指於公共場所或指定處所、路段、由服
    勤人員擔任臨場檢查或路檢、執行取締、盤查及有關法令賦
    予之勤務，警察勤務條例第11條第3款定有明文。又警察於
    公共場所或合法進入之場所，對於有合理懷疑其有犯罪之嫌
    疑或有犯罪之虞者，得查證其身分，並得攔停人、車，詢問
    姓名、出生年月日，令其出示身分證明文件，警察職權行使
    法第6條第1項第1款、第7條亦有明定。此外，對人實施之臨
    檢則須以有相當理由足認其行為已構成或即將發生危害者為
    限，且均應遵守比例原則，不得逾越必要之程度（司法院大
    法官會議釋字第535號解釋參照）。又搜索，應用搜索票，
    刑事訴訟法第128條第1項固有明文。惟搜索經受搜索人出於
    自願性同意者，得不使用搜索票，同法第131條之1亦有明文
    。查獲本案之警員路鴻裕、洪利忠警員於案發前，依據線報
    在臺北縣三重市○○路8號前路旁執行警察勤務時，係在附
    近便利商店門口看到被告與郭明隆疑為毒品交易，行跡可疑
    ，且續往龍濱路方向行走，遂於被告與郭明隆交易完成後未
    久即上前盤查，於徵得二人之同意後，扣得白粉1包及被告
    向郭明隆收取之2500元等情，業據證人路鴻裕、洪利忠警員
    證述明確，互核相符。而查獲之白粉1包經送鑑定結果，確
    含有第一級毒品海洛因成分（詳見後述），是前開警員因見
    被告及郭明隆行跡可疑，始上前盤查，顯已具備相當理由足
    認被告及郭明隆之行為即將發生危害，嗣後並取得二人之同
    意，扣得海洛因1包及2500元，核前開警員所為，顯未逾越
    必要之程度，並符合比例原則，所扣得之海洛因1包及2500
    元，亦無違反刑事訴訟法之規定。是以本件所扣得之毒品及
    現款，自得採為證據，合先說明。
二、實體認定方面：
（一）訊據被告乙○○雖坦承於前揭時地為警查獲時，正與郭明
      隆相約見面商談等情不諱，惟矢口否認有何販賣第一級毒
      品海洛因犯行，辯稱：其與郭明隆有3萬元債務糾紛，郭
      明隆原定當日上午歸還，便約在龍濱路附近，但郭明隆卻
      表示手頭不方便，要再籌錢；晚間約8時許，其與郭明隆
      約在便利商店，郭明隆說籌不出錢來，其乃邀郭明隆至其
      住處商談，二人一前一後走了150多公尺，即遭警察圍住
      ；2 500元係警察叫其拿出來的，當時其身上有1萬元，警
      察說不用那麼多，2500元就可以了云云。
（二）惟查：
    １上揭事實，業據證人郭明隆於偵查中具結證稱：「……
      94年9月1日晚間8時左右，以電話向乙○○聯絡，……向
      乙○○買2500元，在我身上查獲的海洛因也是向乙○○以
      2500元所購買的，大約是0.52公克，當時二人正打算去乙
      ○○住處秤重量」（第14984號偵查卷第66頁）（結文見
      第5000號偵查卷第44頁，並經檢察官勘驗證人郭明隆確經
      檢察官告知偽證之責任，而當場簽立結文之訊問光碟，製
      有勘驗筆錄可按，見本院上訴卷第10頁），於本院證稱：
      「（94年9月1日有無打手機給被告？）有」「（記得是早
      上或是晚上？）好像傍晚或是晚上」「（是否記得為何事
      情打手機給被告？）是要買海洛因」「（記得約在何處見
      面？）他的住處附近」「……錢有給被告，被告有給我海
      洛因，就是一手交錢一手交貨」「（是否記得從見面到交
      易完成，警察有否出現？）沒有，交易完成後，我就跟被
      告回他家，因為那天給的量……重量感覺不對，一眼看去
      感覺比較少，所以跟被告回他家秤重量」等語（見本院上
      訴卷第79頁正、反面）。
    ２參以證人路鴻裕警員證稱：「當天我們根據線報說乙○○
      與另外那個同案的男子（即郭明隆），他們在乙○○家附
      近的便利商店作交易，然後在走回乙○○家之前，我們盤
      查乙○○，然後在郭明隆身上查獲1包海洛因，我們問郭
      明隆毒品何來，他當場指稱係乙○○賣給他的」（見原審
      卷第86頁）、「我們是騎摩托車在那邊一直跟著他，從他
      們住家出來的巷子口就一直跟，跟到便利商店，再從便利
      商店走回來，我們來回確定兩次，確認就是他們沒錯才前
      往盤查」「（當時跟蹤的時間，現場附近的光線如何？）
      很明亮」「（你當時看到他們在便利商店時，是看到他們
      兩人有交談而已，還是有其他動作？是否有看清楚他們的
      動作？）有看到他們有交談，其他動作沒有注意」「（那
      你剛剛說他們在便利商店交易，是否是你的猜測？）當時
      是推測，但是後來才盤查郭明隆時有證實他們剛才是在做
      毒品交易」（見原審卷第89至90頁）；證人洪利忠警員證
      稱：「（當時的情形？）乙○○與郭明隆走在路上，因為
      他們形跡可疑，所以我們上前盤查。應該是郭明隆身上有
      1 包海洛因，我們有問郭明隆海洛因是哪裡來的，他就直
      接說是向乙○○購買……」「（扣案的2500元是從哪裡扣
      得的？）是從乙○○身上扣的」「（從你看到他們兩位到
      你們跟蹤、上前盤查，這中間是否有看到他們有什麼樣的
      動作？是只有交談還是有交錢的舉動？）沒有看到交錢的
      動作，只有看到手交過去的動作但是不確定，他們走在一
      起有談話。當時距離蠻遠的，不確定是誰交東西給誰，我
      是從超商那邊看過去」等語（見原審卷第90至94頁）。證
      人路鴻裕及洪利忠警員雖未注意被告與郭明隆動作細節，
      但證人洪利忠警員確有看到「手交過去」之行為，復同往
      被告住處方向行進，且於查獲現場郭明隆即毫無掩飾指證
      被告為販毒者，並自被告身上查扣2500元等情，勾稽證人
      郭明隆上情供證「錢有給乙○○，乙○○也有交付海洛因
      。就是一手交錢一手交貨。交易完成後，其就隨乙○○回
      他住處，因感覺毒品重量不對，所以跟乙○○回他住處秤
      重量」之內容，其等間「手交過去」之行為，已符郭明隆
      所證交易之外觀，足見證人郭明隆上揭所述堪認屬實。此
      外並有員警當場查扣之郭明隆向被告購得之白粉1包及被
      告因販賣海洛因所得2500元可資佐證；而該白粉1包經送
      法務部調查局鑑定結果，確含有毒品海洛因成分（淨重0.
      39公克、空包裝重0.28公克），有該局94年10月25日調科
      壹字第060010512號鑑定通知書在卷足憑（見第14984號偵
      查卷第106頁）。被告亦自承：2500元係自其身上拿出等
      情，則縱被告身上尚有其他款項，然顯不足反證當時被告
      未自證人郭明隆收受販賣所得2500元。
（三）被告雖辯稱：因與郭明隆有3萬元債務糾紛，查獲當日原
      約在上址便利商店前還款，但因郭明隆籌不出款，二人遂
      欲返回其住處商討償還債務事宜云云。證人即被告之女友
      曾嘉雯亦於原審附和被告稱：「我只有聽顏益福說那個人
      （即郭明隆）有欠他錢」云云（見原審卷第96頁）。然證
      人郭明隆已否認上情，並稱係因交易完成後，疑海洛因重
      量不足，乃隨乙○○回其住處秤重（見本院上訴卷第79、
      80頁），此徵之證人郭明隆所稱「當日以2500元所購得海
      洛因，大約是0.52公克」，及依前述查獲海洛因實際淨重
      僅0.39公克等情以觀，足徵證人郭明隆當日之懷疑顯非無
      稽，所稱係回乙○○住處秤重一節，堪予採信。況被告前
      於警詢時稱：「（警方盤查你們時，你們正欲往何處欲做
      何事？）我欲回家休息」（見第14984號偵查卷第20頁）
      、「郭明隆曾向我借錢，我沒借給他」（見第14984號偵
      查卷第25頁），亦與前開所辯郭明隆欠其3萬元，當日二
      人是要回家商討債務云云，顯不相一致。又證人曾嘉雯復
      稱：其不認識郭明隆，亦不知債務之內容等語（見原審卷
      第96、97頁），是其對被告所指與郭明隆間有債務問題一
      節顯係聽聞被告供述而來，而屬傳聞，尤無憑據。被告所
      辯上情，顯不足採。
（四）至證人郭明隆對所購毒品價金一節雖略有歧異，於偵查中
      稱2500元，而於本院上訴審稱3000元。然稽之郭明隆於偵
      查中供證時間（94年9月2日），與本院上訴審作證之時（
      96年6月27日），相隔近1年10月，郭明隆復稱「其每日均
      須施打海洛因4、5次，1小包量可用1至2天，有毒品上癮
      之情狀，所購毒品有2500元至3000元」（見本院上訴卷第
      78頁正、反面、第80頁），顯徵郭明隆因己之需求購買毒
      品之次數甚為頻繁，再衡諸毒品（海洛因）市場之交易情
      形，亦常隨政府查緝之嚴厲與否或品質、需求等因素而有
      波動，是證人郭明隆對與被告實際交易之金額，自難期為
      完全一致之記憶，其供述雖有些微之出入，亦不違常情，
      以證人對於案發時間接近、記憶最清晰，並與甫為警查獲
      時向員警所述2500元故自被告身上查扣該數目之販賣所得
      ，堪認合於事實。
（五）至被告另於本院辯稱：扣案之第一級毒品海洛因1包，非
      郭明隆向其購買，並以證人甲○○為證。雖證人甲○○證
      稱：其原本是郭明隆之女友，郭明隆每天出門都會說去松
      山饒河街夜市一帶買毒品，其亦曾陪同郭明隆至該處購買
      過1次。本件為警查獲當日，郭明隆也說是要去松山那邊
      ，結果為警查獲。嗣在交保回來的路上，其問郭明隆說不
      是去松山？郭明隆說在三重遇到被告，被告向郭明隆要錢
      ，害得郭明隆被抓，郭明隆並表示如果因此假釋被撤銷，
      不會讓被告好過的云云（見本院上更(一)卷第46頁反面至第
      47頁反面）。惟郭明隆積欠被告款項一事，尚難遽採，已
      如前述；且證人甲○○於本案為警查獲當日並未隨同證人
      郭明隆外出，自未見聞郭明隆與被告二人見面所為何事，
      而郭明隆不惟於事發後，即於本院仍堅指向被告購買海洛
      因。是依證人甲○○所述，充其量不過證明郭明隆另有毒
      品來源，而就案發當日郭明隆何以與被告相見及郭明隆事
      後片面告知指證被告販賣之原因，毋寧事後附和被告所辯
      ，顯不足採。
（六）我國查緝毒品海洛因之施用或販賣一向執法甚嚴，對於販
      賣海洛因者尤科以重度刑責，販賣海洛因既係違法行為，
      當非可公然為之，亦無公定價格，且分裝容易，份量亦可
      增減，而每次買賣之價量，亦可能隨時依雙方關係深淺、
      資力、需求量及對行情之認知、來源是否充裕、品質是否
      較佳、查緝是否嚴謹、購買者被查獲時供述購買對象之可
      能風險之評估等情形，而異其標準，非可一概而論；又購
      買毒品者通常亦無法探知販毒者賺取利潤幾何，是販賣毒
      品之利得，除被告坦承犯行或價量俱臻明確外，委難察得
      實情。倘被告始終不願供出利得若干，或片面供述不實之
      取得毒品價格，即無從以販賣罪名相繩，又豈是事理之平
      。本件雖被告始終否認犯罪，證人郭明隆亦不知被告取得
      海洛因之來源及價格，以致無從計算被告之實際利得。但
      販賣第一級毒品罪為死刑或無期徒刑之罪，苟非確有利益
      可圖，衡情被告應無甘冒死刑或無期徒刑之重典，鋌而走
      險之理？且被告與證人郭明隆非親故至交，則苟無利得，
      豈會甘冒重刑之風險。是被告主觀上具有營利之意圖至明
      。
（七）綜上所述，本件事證明確，被告所辯無非飾詞卸責，委無
      足採，其犯行堪以認定。
三、論罪部分：
（一）被告行為後，刑法及配套之刑法施行法、罰金罰鍰提高標
      準條例均經修正，自95年7月1日生效施行，有關本件情形
      ：
    １毒品危害防制條例第4條第1項有得併科罰金刑之規定，雖
      上開毒品危害防制條例之規定並未修正，惟依修正前刑法
      第33條第5款規定罰金之最低額度1元以上，經以罰金罰緩
      提高標準條例第1條就罰金數額提高倍數為10倍後，該罰
      金刑額度範圍係銀元10元即新臺幣30元以上，與修正後刑
      法第33條第5款罰金最低額為新臺幣1千元以上相較，以修
      正前規定之最低額度較低，以舊法有利被告。
    ２修正前累犯之成立，不以再犯之罪係故意犯罪為限，然修
      正後之規定，則以再犯故意犯為成立累犯之要件，以修正
      後之規定較為有利（最高法院96年度台上字第7009、7467
      號判決參照）。
    ３關於無期徒刑減輕之規定，行為時刑法第65條第2項規定
      ：「無期徒刑減輕者，為7年以上有期徒刑」，修正後規
      定：「無期徒刑減輕者，為20年以下15年以上有期徒刑」
      ，自以行為時之規定有利於被告。
    ４刑法第59條於修正後文字雖亦有更動，惟僅屬法院就酌減
      審認標準見解之明文化，亦非屬法律之變更，即無比較新
      舊法之問題（最高法院95年度第21次刑事庭會議決議參照
      ）。
    ５綜上比較，以舊法有利被告，應整體適用舊法。
（二）按海洛因係毒品危害防制條例第2條第2項第1款所定之第
      一級毒品，核被告所為，係犯毒品危害防制條例第4條第1
      項之販賣第一級毒品罪。其持有第一級毒品海洛因係供販
      賣，其持有之低度行為，已為販賣第一級毒品之高度行為
      所吸收，不另論罪。又被告有事實所載之前案情形，有本
      院被告前案紀錄表在卷可按，其前受有期徒刑執行完畢，
      於5年內再故意犯本件有期徒刑以上之罪，為累犯，應加
      重其刑，惟因販賣第一級毒品罪之法定本刑為死刑、無期
      徒刑之部分，依法不得加重其刑。又被告本件販賣海洛因
      之對象僅為證人郭明隆一人，所販賣之數量甚微，所獲得
      之利益有限，其並非大規模販毒集團，惡性及犯罪情節尚
      與販賣毒品之大盤、中盤毒販不同，縱量處最輕之法定本
      刑無期徒刑，尤嫌過重，其犯罪之情狀，在客觀上足以引
      起一般之同情，尚屬可憫，並依刑法第59條之規定酌量減
      輕其刑，並就得併科罰金刑部分先加後減之。
四、原審未詳為勾稽，就被告遽為無罪之諭知，尚有未洽。檢察
    官執此指摘原判決不當，為有理由，自應由本院將原判決予
    以撤銷改判。爰審酌被告之素行、犯罪之動機、目的、情節
    、手段、所生危害，犯後否認犯行，兼衡被告販賣海洛因僅
    1次、數量非鉅、所得不多等一切情狀，量處如主文所示之
    刑。
五、沒收部分：
（一）至扣案之海洛因（淨重0.39公克，不含外包裝1只），應
      依毒品危害防制條例第18條第1項前段規定，不問屬於犯
      人與否，宣告沒收銷燬之。前開扣案海洛因之外包裝袋1
      只（重0.28公克），業已交付買受人郭明隆持有，自非屬
      被告所有，不得宣告沒收。另扣案之2500元係被告販賣第
      一級毒品海洛因犯罪所得之財物，應依毒品危害防制條例
      第19條第1項前段之規定宣告沒收，且既已扣案，即無不
      能沒收時以財產抵償之問題。
（二）至警方於上揭時地查獲被告後，於94年9月1日晚間8時40
      分許，經徵得被告同意後，至被告臺北縣三重巿龍濱路10
      號2、3樓住處內執行搜索，當場起出第一級毒品海洛因14
      包（合計驗餘淨重4.02公克）、海洛因殘渣袋2個、分裝
      棒6支、電子磅秤1臺、酒精燈1個、注射針筒19支、橡皮
      帶3條、分裝袋180個等物（見第14984號偵查卷第9頁），
      雖為被告所是認，上揭白粉14包經送鑑定結果，均含有海
      洛因成份（合計淨重4.02公克、純度14.36%、純質淨重0.
      58公克、空包裝重3.27公克），有法務部調查局94年11月
      28日調科壹字第060010511號鑑定通知書影本在卷可稽（
      見第14984號偵查卷第107頁）。惟被告堅決否認上開毒品
      海洛因屬其所有，辯稱：現場酒精燈及其中1支分裝棒為
      其所有，其他海洛因、殘渣袋、紅色分裝棒、電子磅秤等
      均係女友曾嘉雯所有等語。證人曾嘉雯亦於偵查及原審是
      認：其住在上址3樓，海洛因係其向「林董」拿的，海洛
      因、針筒、電子磅秤、分裝袋、分裝管等物均為其所有等
      語（見原審卷第96頁），證人路鴻裕、洪利忠警員亦證稱
      ：至上址執行搜索時，曾嘉雯適在3樓等語（見原審卷第9
      3頁）。是本件起獲前開毒品之處所，除被告外，確另有
      證人曾嘉雯居住，徵之曾嘉雯亦有施用第一級毒品海洛因
      ，有其前科紀錄及臺灣檢驗科技股份有限公司濫用藥物尿
      液檢驗報告可參（見第14984號偵查卷第85、86、111頁）
      ，而電子磅秤、分裝袋、分裝管等物，供施用毒品者秤重
      、分裝使用甚屬合理，又分裝袋價值不高，一次購入多數
      分裝袋以便於攜帶予以施用，合於情理，故證人曾嘉雯前
      開所述堪認可採（上開扣案之海洛因14包、殘渣袋2個、
      注射針筒19支、電子磅秤1台、橡皮帶3條、分裝棒（紅色
      ）1支，均在臺灣板橋地方法院94年度訴字第3076號曾嘉
      雯施用第一級毒品案件中經諭知沒收或沒收銷燬確定）。
      至證人郭明隆雖要去被告住處秤重，自可使用曾嘉雯所有
      之電子秤。是上開物品或非被告所有，或不能證明與本件
      販賣有何關連，故均不予以沒收。
六、不另為無罪之諭知部分：
（一）公訴意旨另以：被告基於販賣第一級毒品海洛因之概括犯
      意，尚於94年9月1日上午7時許，在臺北縣三重市○○路
      某處，以2500元價格販賣海洛因1次予郭明隆施用。嗣於
      同日晚間8時30分許，郭明隆因毒品重量有疑義與被告在
      臺北縣三重市○○路8號前，為警查獲，並在被告龍濱路
      上址住處，扣得第一級毒品海洛因14包（共淨重4.02公克
      ）、電子磅秤1臺、酒精燈1個、針筒19支、分裝袋180個
      、分裝管6支、橡皮帶3條等物，因認被告此部分亦涉有毒
      品危害防制條例第4條第1項之販賣第一級毒品罪嫌。
（二）經查：
    １按犯罪事實應依證據認定之，無證據不得認定犯罪事實；
      不能證明被告犯罪者，即應諭知無罪之判決，刑事訴訟法
      第154條第2項、第301條第1項定有明文。又認定不利於被
      告之事實，須依積極證據，苟積極證據不足為不利於被告
      事實之認定時，即應為有利於被告之認定，更不必有何有
      利之證據。且認定犯罪事實所憑之證據，雖不以直接證據
      為限，間接證據亦包括在內，然而無論直接或間接證據，
      其為訴訟上之證明，須達於通常一般人均不致有所懷疑，
      而得確信其為真實之程度，始得據為有罪之認定，有最高
      法院30年上字第816號、76年台上字第4986號判例可資參
      照。
    ２訊據被告堅決否認此部分犯行，而證人郭明隆雖於偵查中
      證稱：被告尚於上揭時間販賣給其毒品1次（見第14984號
      偵查卷第42頁），然與其警詢、偵查中所述之次數均不相
      同，復未在被告住處查獲與販毒有關之帳冊或相關之通訊
      監察等資料。又經警在被告及證人曾嘉雯住處查扣之毒品
      海洛因14包等物，已經說明如前，尚難以上揭扣案物品推
      認被告除本件前揭販賣郭明隆1次之犯行外，另有何其他
      販賣犯行，則尚屬不能證明被告此部分犯行。惟檢察官既
      認與前揭有罪部分有連續犯之裁判上一罪關係，爰不另為
      無罪之諭知。檢察官以此部分亦構成犯罪提起上訴，難認
      為有理由，惟因原判決有前揭之違誤，此部分自毋庸駁回
      檢察官之上訴，同予敘明。
據上論斷，應依刑事訴訟法第369條第1項前段、第364條、第299
條第1項前段、毒品危害防制條例第4條第1項、第18條第1項前段
、第19條第1項前段、刑法第2條第1項前段、第11條、第59條、
修正前第47條，判決如主文。
本案經檢察官郭弘佑到庭執行職務。
中    華    民    國    97    年    1     月    23    日
                  刑事第二庭審判長法  官  呂丹玉
                                  法  官  林恆吉
                                  法  官  王詠寰
以上正本證明與原本無異。
如不服本判決，應於收受送達後十日內向本院提出上訴書狀，其
未敘述上訴之理由者並得於提起上訴後十日內向本院補提理由書
（均須按他造當事人之人數附繕本）。
                                  書記官  駱麗君
中    華    民    國    97    年    1     月    23    日
附錄：本案論罪科刑法條全文
毒品危害防制條例第4條
製造、運輸、販賣第一級毒品者，處死刑或無期徒刑；處無期徒
刑者，得併科新臺幣1千萬元以下罰金。
製造、運輸、販賣第二級毒品者，處無期徒刑或7年以上有期徒
刑，得併科新臺幣7百萬元以下罰金。
製造、運輸、販賣第三級毒品者，處5年以上有期徒刑，得併科
新臺幣5百萬元以下罰金。
製造、運輸、販賣第四級毒品者，處3年以上10年以下有期徒刑
，得併科新臺幣3百萬元以下罰金。
製造、運輸、販賣專供製造或施用毒品之器具者，處1年以上7
年以下有期徒刑，得併科新臺幣1百萬元以下罰金。
前五項之未遂犯罰之。


司法院資訊處製作；財團法人民間司法改革基金會備份。
